【裁判字號】    98,交聲,2966
【裁判日期】    981127
【裁判案由】    違反道路交通管理處罰條例聲明異議
【裁判全文】
臺灣桃園地方法院交通事件裁定        98年度交聲字第2966號
原處分機關  交通部公路總局新竹區監理所
異  議  人  甲○○
上列異議人即受處分人因違反道路交通管理處罰條例案件，對於
原處分機關交通部公路總局新竹區監理所於中華民國98年9 月15
日所為之裁決（桃監裁罰字第裁52-Z00000000號），聲明異議，
本院裁定如下：
    主  文
原處分撤銷。
甲○○汽車駕駛人，駕駛汽車未隨身攜帶駕駛執照，處罰鍰新臺
幣參佰元，又汽車行駛於高速公路，其駕駛人未繫安全帶，處罰
鍰新臺幣參仟元。
    理  由
一、原處分意旨略以：異議人即受處分人甲○○於民國98年7 月
    7 日下午7 時55分，駕駛車牌號碼5306-TX 號自用一般小客
    車，在國道一號南下35.4公里即泰山收費站處，未隨身攜帶
    駕駛執照並未繫安全帶，為內政部警政署國道公路警察局警
    員掣單舉發，嗣受處分人於舉發通知單上所載應到案日期（
    98年7 月22日）向原處分機關交通部公路總局新竹區監理所
    申訴，原處分機關函請舉發機關調查結果，仍認受處分人有
    上開違規行為，乃依道路交通管理處罰條例第25條第3 款、
    第31條第2 項規定，於98月9 月15日以桃監裁罰字第裁
    52-Z00000000號裁決書裁處受處分人罰鍰新臺幣（下同）分
    別為400 元、4,000 元。
二、本件異議意旨略以：其就未帶駕駛執照部分並不爭執，惟其
    開車全程皆繫有安全帶，僅進泰山收費站時，為拿零錢故而
    解開安全帶，原處分顯有瑕疵，爰聲明異議請求撤銷等語。
三、按汽車駕駛人，駕駛汽車未隨身攜帶駕駛執照者，處300 元
    以上600 元以下罰鍰；又汽車行駛於高速公路，其駕駛人未
    繫安全帶者，處駕駛人3,000 元以上6,000 元以下罰鍰；安
    全帶之帶扣應確實緊繫，安全帶應置手臂上端以上，道路交
    通管理處罰條例第25條第3 款、第31條第2 項，汽車駕駛人
    及前座乘客繫安全帶實施及宣導辦法分別定有明文。又汽車
    行駛於高速公路上，其汽車駕駛人駕駛汽車未隨身攜帶駕駛
    執照、未繫安全帶，嗣為警舉發，而在舉發違反道路交通管
    理事件通知單上所載之應到案日期期限內聽候裁決，經主管
    機關調查後仍認定其有上開違規行為者，依違反道路交通管
    理事件統一裁罰基準及處理細則第44條第1 項及違反道路交
    通管理事件統一裁罰基準表之規定，駕駛人應處罰鍰分別為
    300元、3,000元。
四、經查，異議人甲○○於98年7 月7 日下午7 時55分，駕駛車
    牌號碼5306-TX 號自用一般小客車，在國道一號南下35.4公
    里即泰山收費站處，未隨身攜帶駕駛執照並未繫安全帶，為
    內政部警政署國道公路警察局警員掣單舉發乙節，業據證人
    即目擊警員丙○○證述：當天晚上快8 點，我在泰山收費站
    收費亭後方執行收費站守望勤務，維持行車秩序並取締違規
    行為，我看到異議人進收費站前10公尺未繫安全帶，由於收
    費站夜間有燈光，我可以辨識異議人沒有繫安全帶無誤（本
    院卷第19頁至第20頁），核與證人即舉發警員乙○○證稱：
    我是本件舉發警員，但違規事實不是我看到的，是丙○○看
    到再由我出名舉發，收費站夜間都有燈光，我們視野約可達
    10公尺遠等語（本院卷第20頁背面）完全相符，並有渠等當
    庭手繪現場圖各1 份在卷可稽（本院卷第22頁至第23頁），
    況異議人亦自承其有繫安全帶，然快到收費站前為掏零錢有
    解開安全帶等情（本院卷第18頁背面），從而，異議人確有
    於前開裁決書所載時地，駕駛汽車未隨身攜帶駕駛執照並未
    繫安全帶之交通違規行為，堪可認定。
五、綜上所述，本件受處分人有前揭違規行為，原處分機關依道
    路交通管理處罰條例第25條第3款、第31條第2項規定，裁處
    異議人罰鍰4,400 元，固非無見，惟查，本案應到案日期為
    98年7 月22日，異議人業於同日向原處分機關提出申訴一節
    ，有舉發通知單、裁決書、交通違規陳述單及查詢單在卷可
    考，且原處分機關移送書與98年8 月20日竹監桃字第098314
    0812號函，均載「復台端98年7 月22日陳述單」，與卷附異
    議人寄送陳述單郵戳日期相符（本院卷第2 頁、第6 頁、第
    9 頁、第11頁），是異議人已於應到案日期期限內到案聽候
    裁決，依違反道路交通管理事件統一裁罰標準表，罰鍰金額
    應為300 元、3,000 元，原處分機關以異議人逾應到案期限
    30日內裁處罰鍰400 元、4,000 元，顯有未合，雖異議意旨
    未指摘及此，原處分仍非適法無可維持，爰將原處分撤銷，
    改諭知罰鍰如主文所示金額。
據上論斷，應依道路交通案件處理辦法第20條前段，裁定如主文
中    華    民    國    98    年    11    月    27    日
                      交通法庭法  官  吳宗航
以上正本證明與原本無異。
如不服本裁定，應於裁定送達後5 日內向本院提出抗告狀。
                              書記官  鄭乃甄
中    華    民    國    98    年    12    月    4     日


司法院資訊處製作；財團法人民間司法改革基金會備份。
